# 求助陈版主，集团重要组成部分识别。

提问人：liuweisheng 时间：2020-06-18 19:57:00
在判断集团重要组成部分的时候，可不可以选取多个标准，即净资产或收入或资产总额超过集团总额的5%就识别为重要组成部分，而不是只选取一固定标准。 谢谢版主解惑。

回答人：chenyiwei
由于不同组成部分的特点、风险程度和盈亏状况不同，因此重要组成部分的确定不是仅仅依据单一标准，而是定量和定性标准综合考虑，且定量标准也可能是有多种。